【裁判字號】    89,訴,315
【裁判日期】    901106
【裁判案由】    所有權登記
【裁判全文】
臺中高等行政法院裁定                              八十九年度訴字第三一五號
                              .
    原      告  東新建材股份有限公司
    代  表  人  甲○○
    訴訟代理人  丙○○
                乙○○
右當事人間因所有權登記事件，原告不服被告民國八十九年四月二十六日台財產局接
第八九○○○一○一三八號函所為處分，依法向財政部提起訴願，以財政部已逾三個
月不為決定，逕向本院提起行政訴訟，（嗣財政部於民國八十九年十一月二十九日以
台財訴第0000000000號作成訴願決定），本院裁定如左︰
    主  文
原告之訴駁回。
訴訟費用由原告負擔。
    理  由
一、按提起訴願，以有官署之行政處分之存在，為其前提要件。又原告之訴，有起訴
    不備其他要件者，行政法院應以裁定駁回之，行政訴訟法第一百零七條第一項第
    十款定有明文。
二、本件原告因所有權登記事件，不服被告八十九年四月二十六日台財產局接第八九
    ○○○一○一三八號函，提起訴願及行政訴訟。經查本件原告曾於八十五年二月
    二十八日向被告申請審查日據時期東新商事株式會社名下土地權屬更正登記為原
    告乙案，經被告審查結果，以東新商事株式會社與原告並非同一權利主體，而否
    准所請，並請其補正相關證明文件，俾確定權屬，此有被告八十五年四月十五日
    台財產局一第八五○○七九九九號函一件附卷可稽。嗣原告再於八十九年四月十
    七日復提出同樣之申請，被告於八十九年四月二十六日以台財產局接第八九○○
    ○一○一三八號函答覆原告，仍請原告依照被告八十五年四月十五日台財產局一
    第八五○○七九九九號函辦理，亦有該函一件附卷可稽。則被告對原告於八十九
    年四月十七日之申請，並未作成新的實質決定，也就是未重新作實質審查，而只
    是重申過去所作成處分，亦即第一次處分之內容，因其本身不生任何法律效果，
    故不能認係行政處分（即學說上稱之為重複處置）。從而，依首開說明，原告提
    起本件行政訴訟，即非合法，應予駁回。又原登記於日據時期「東新商事株式會
    社」名下所有坐落彰化縣溪湖鎮○○段六五四、六五五、六五六、六五七地號等
    四筆土地，應否歸屬原告取得其所有權，而得逕行更正登記為原告名義，事涉私
    權爭執，亦非循行政救濟程序所得救濟，原告逕向本院提起行政訴訟，本院對之
    並無審判權，依行政訴訟法第一百零七條第一項第一款之規定，亦屬不合法，併
    予敘明。再本件既經以程序不合法駁回，則兩造其餘實體上之主張，即毋庸予以
    審究之必要，併此敘明。
三、依行政訴訟法第一百零七條第一項第十款、第一百零四條、民事訴訟法第九十五
    條、第七十八條，裁定如主文。
中      華      民      國     九十     年     十一     月      六      日
                    臺 中 高 等 行 政 法 院  第 二 庭
                                審 判 長 法  官      沈  水  元
                                         法  官      王  德  麟
                                         法  官      林  秋  華
右正本證明與原本無異。
如不服本裁定，應於裁定送達後十日內以書狀敘明理由，經本院向最高行政法院提起
抗告（須依對造人數附具繕本）；並應預繳送達用雙掛號郵票拾份（每份三十四元）
。
中    華    民    國      九十      年      十一      月      六        日
                                     法院書記官     杜  秀  君


司法院資訊處製作；財團法人民間司法改革基金會備份。
